# 主要责任人和代理人的判断

提问人：慕 颜 韵 时间：2021-09-17 16:28:24
请教各位老师：
被审计单位公司A中标，与客户签订框架合同，在一定期间由公司A提供所需设备；依与甲方签订销售合同的条款，公司A与供应商签订与销售合同条款相似且更 为严 格格的采购合同。部分合同条款如下：
1 、货物的所有所有 权 及相及相 应风险 自货物运至买方指定地点且买方签署 验货 合格合格 证书 后 转 移移 给买 方方。（销售与采购合同条款完全一致，此处验货合格证为对规格、外观及数量的验收合格证）；
2 、安装后进行系统测试，测试不合格由卖方 10 日内更换、修理等使其货物达到合格标准供再次测试，逾期由卖方承担违约责任，再次测试费用由卖方承担。（销售与采购合同条款完全一致，公司A不进行本次验收，本次验收以客户验收为准）；
3 、第一次验收（即上述条款 1 ）后即付款，但若第二次验收不合格，可以扣除下批采购款。（销售与采购合同条款完全一致）；
4 、保修条款基本一致，但采购合同稍严格，如客户要求 48 小时内解决，采购合同会要求供应商 24 小时内解决。
5 、 验货 合格合格 证书 的签署仅视为货物在外观、数量、型号、规格上完好无缺失的证明及卖方履行其义务的必要证据，不使买方丧失因质量问题而向卖方索赔和求偿的权利，同时不解除卖方对于货物质量缺陷或瑕疵负有的相应担保责任及不能替代本合同规定的系统测试和试运行等程序。
（销售与采购合同条款完全一致）；
6 、合同指定了生产厂商（非供应商）及生产地点。
采购的设备直接直接 发 往客往客 户 指定的地点，公司A无仓库。公司A不进行第二次验收，第二次验收由客户实施，对于大批次及特殊设备采购供应商会在场，方便有问题及时处理（非客户要求）；其他情况会视情况在场，但不在场不免除其相应责任。公司对A全额开具发票，供应商对公司A开具发票；公司A以投标形式中标该代采项目，对供应商有议价的权利。
问题 ：：该项交易公司A是否为主要责任人？
学生参照陈老师以前的回复（https://bbs.esnai.com/thread-5433293-1-1.html），作出如下判断，怕情况不一致作出错误判断，特来请教各位老师：
1 、该交易虽然公司A为名义的首要责任人，但通过合同条款，完全将相关的责任和义务转让给供应商；且公司A无能力（无库存、无维修能力、无生产能力）直接承担该合同义务，在承担合同义务的过程中，更像是仅扮演一个中间者的角色，并未直接履行相关合同义务，且该情况为客户所知晓；
2 、由于与上下游交易的控制权转移时点完全一样，整个交易过程中，公司A未承担或通过合同条款避开了存货的毁损灭失等风险，所以在整个交易过程中，公司A并未对该设备形成控制；
3 、在此过程中，公司A未对该设备进行其他整合以形成组合产出，如需安装，由供应商直接安装；
4 、对于与供应商议价权利的考虑，该因素仅为判断主要责任人和代理人的综合考虑因素，准则详解提示，并不能取代控制权的评估，也不能凌驾于控制权评估之上。
(学生测算该项目交易的毛利率，但访谈中，被审计单位以不了解其他供应商为由，未提供直接销售的毛利率，无法通过该毛利率判断是否明显低于销售业务的毛利率)
故学生判断，，在在 该 交易中交易中，，公司公司 A仅为 代理人。
目前，公司A以设备出问题会以公司A为首要责任人进行追责且对供应商有议价的权利为由，判断其在该交易的角色为主要责任人，按销售商品全额确认收入，并确认相应采购成本。
为避免先入为主，该交易的背景写在后面：客户有相应供应商/采购代理商名单，非此名单厂商无法为客户直接供货，公司A为客户的设备采购代理商，代理商不免除客户对公司A的追责。

回答人：chenyiwei
基本赞同你的理解，公司A在该交易中仅为代理人。虽然其名义上要承担对客户的主要责任，但一方面，A公司不“囤货”从而不承担存货风险；第二，A在销售合同下的责任都可以完全转嫁给供应商，且预计供应商有能力承担这些责任，从而A被要求承担连带责任的可能性很小；第三，货物由供应商直接发到客户，A公司不控制这些商品。